---
title: "01 - Introduction to statistic"
author: "Chun Yu, Ko"
date: "2022-09-16"
output:
  html_document:
    toc: true
    toc_float:
      collapsed: false
      smooth_scroll: false
    toc_depth: 3
    number_sections: true
---

[Home page](https://seimwiwa.github.io/scu_master_degree_program_data_science_statistical_analysis/)

```{r, 01_package, echo=F, warning=F, message=F}

library(dplyr)
library(data.table)

library(stringr)
library(scales)

library(ggplot2)
library(ggpubr)
library(ggthemes)

library(plotly)

library(colorspace)

library(kableExtra)
```

```{r, 02_environment, echo=F, warning=F, message=F}
options(scipen = 999)
Sys.setlocale("LC_TIME", "C")%>%invisible()
showtext::showtext.auto(enable = TRUE)
showtext::showtext_opts(dpi = 300)
```

# Key point

## Primary & Secondary Data

為什麼觀察性研究所使用的資料，可能是回溯性、也可能是前瞻性的研究，那為什麼就一定是 Primary data？

 - 初級、與次級資料，與研究的類型並不一定有直接關係

 - 利用「資料收集的目的」、與資料收集的方法可以區分初級、與次級資料
 
 - 有針對性對對象收集第一手的數據則為初級資料
 
 - 使用其他目的所收集的資料則可以視為次級資料
 
## Frequentist vs Bayesian

為什麼 CRA / CRO 主要都還是透過頻率學派的統計方法進行研究？

 - 機率方法最近幾年比較盛行，目前多數的研究還依循著慣例進行統計分析

# On-class practice

## Sales data

```{r, 03_data_sales, echo=F, warning=F, message=F}
data_sales <- data.frame(
  date = c("2020-01-21", "2020-02-24", "2020-02-27", "2020-03-29", "2020-03-11", "2020-03-05", "2020-01-10", "2020-03-01", "2020-02-01", "2020-02-12", "2020-02-04", "2020-02-08", "2020-02-15", "2020-03-03", "2020-02-28", "2020-03-08", "2020-03-16", "2020-02-27", "2020-03-02", "2020-03-03", "2020-03-05", "2020-03-10") %>% as.Date(),
  type = c("A", "A", "A", "A", "A", "B", "B", "B", "B", "B", "B", "B", "B", "B", "C", "C", "C", "C", "C", "C", "C", "C"),
  value = c(10, 40, 120, 210, 60, 10, 140, 70, 30, 80, 20, 30, 20, 40, 50, 100, 80, 10, 20, 30, 50, 60)
)
```

### Raw data

```{r, 04_present_table_sale, echo=F, warning=F, message=F}
data_sales%>%
  arrange(type, date, value)%>%
  select(type, date, value)%>%
  kable(
    col.names = c("Seller", "Date", "Volume"),
    align = "crr"
  ) %>%
  collapse_rows(c(1))%>%
  kable_styling(full_width = F, c("hover", "condensed", "striped"))
```

### Descriptive summary

```{r, 05_summary_table_of_sale, echo=F, warning=F, message=F}
data_sales %>%
  group_by(type) %>%
  summarise(
    n = n(),
    sum = value %>% sum(),
    mean = sum / n,
    median = value %>% median()
  ) %>%
  ungroup() %>%
  mutate(rate = sum / sum(sum)) %>%
  mutate_at(.vars = names(.)[names(.) %>% grepl("rate", .)], funs(percent(., .1))) %>%
  mutate_if(is.numeric, funs(comma(., .1))) %>%
  kable(
    col.names = c("Seller", "Days", "Total", "Mean", "Median", "Contribution"),
    align = "crrrrr"
  ) %>%
  kable_styling(full_width = F, c("hover", "condensed", "striped"))%>%
  add_header_above(c(" " = 1, "Sales volume" = 5))
```

### Trend

```{r, 06_trend_of_sale, echo=F, warning=F, message=F}
data_sales%>%
  ggplot(aes(date, value, color = type))+
  geom_point()+
  geom_point(color = "white", size = 1)+
  geom_smooth(se = F, method = "lm", size = .5, linetype = 2)+
  labs(x = "Date", y = "volume", color = "Seller")+
  scale_color_discrete_qualitative("Cold")+
  theme_fivethirtyeight()
```

## Visitors data

```{r, 07_data_visitors, echo=F, warning=F, message=F}
data_hour = data.frame(hour=c("10am", "11am", "12pm", "1pm", "2pm", "3pm", "4pm", "5pm", "6pm", "7pm", "8pm"),
                       "2017-12-28"=c(61, 178, 213, 273, 297, 345, 255, 140, 90, 99, 83),
                       "2017-12-29"=c(95, 184, 207, 233, 276, 326, 222, 107, 84, 75, 72),
                       "2017-12-30"=c(74, 113, 114, 141, 211, 278, 243, 120, 51, 67, 59),
                       "2017-12-31"=c(89, 183, 240, 245, 295, 321, 251, 115, 70, 31, 72),
                       "2018-01-01"=c(182, 289, 366, 422, 499, 588, 621, 488, 379, 325, 255),
                       "2018-01-02"=c(191, 356, 433, 495, 561, 553, 528, 381, 320, 279, 254))
```

### Raw data

```{r, 08_data_visitors, echo=F, warning=F, message=F}
data_hour%>%
  data.table()%>%
  melt(id.vars = 1, variable.name = "date")%>%
  mutate(date = date%>%as.Date(., format = "X%Y.%m.%d"),
         datetime = paste(date%>%as.character(), hour) %>% lubridate::parse_date_time(., "%Y-%m-%d%h%p"),
         hour = datetime %>% hour)%>%
  select(date, hour, value)%>%
  arrange(date, hour)%>%
  kable(
    col.names = c("Date", "Hour", "Visitor"),
    align = "crr"
  ) %>%
  collapse_rows(c(1))%>%
  kable_styling(full_width = F, c("hover", "condensed", "striped"))
```

### Heatmap

```{r, 09_data_visitors, echo=F, warning=F, message=F}
data_hour%>%
  data.table()%>%
  melt(id.vars = 1, variable.name = "date")%>%
  mutate(date = date%>%as.Date(., format = "X%Y.%m.%d"),
         datetime = paste(date%>%as.character(), hour) %>% lubridate::parse_date_time(., "%Y-%m-%d%h%p"),
         hour = datetime %>% hour)%>%
  mutate(rate = value / sum(value))%>%
  ggplot(aes(x = hour, y = date, fill = value, label = percent(rate, .1)))+
  geom_tile(color = "white")+
  geom_text(size = 3)+
  colorspace::scale_fill_continuous_sequential("Mint")+
  coord_fixed()+
  theme_fivethirtyeight()+
  theme(legend.position = "none")
```

### Trend

```{r, 09_trend_visitors, echo=F, warning=F, message=F}
data_hour%>%
  data.table()%>%
  melt(id.vars = 1, variable.name = "date")%>%
  mutate(date = date%>%as.Date(., format = "X%Y.%m.%d"),
         datetime = paste(date%>%as.character(), hour) %>% lubridate::parse_date_time(., "%Y-%m-%d%h%p"),
         hour = datetime %>% hour)%>%
  mutate(rate = value / sum(value))%>%
  ggplot(aes(x = hour, y = value, group = date, color = date%>%as.character(), label = percent(rate, .1)))+
  geom_line()+
  geom_point()+
  geom_point(color = "white", size = .1)+
  colorspace::scale_color_discrete_qualitative("Dark 2")+
  scale_x_continuous(labels = comma_format(1))+
  theme_fivethirtyeight()+
  theme(legend.position = "none")
```
