---
title: "04 - Probability distribution"
author: "Chun Yu, Ko"
date: "2022-10-07"
output:
  html_document:
    toc: true
    toc_float:
      collapsed: false
      smooth_scroll: false
    toc_depth: 3
    number_sections: true
---

[Home page](https://seimwiwa.github.io/scu_master_degree_program_data_science_statistical_analysis/)

# Key point

```{r, echo=F, warning=F, message=F}
library(dplyr)
library(kableExtra)
library(ggplot2)
library(ggthemes)
library(colorspace)
```

##  Probability distribution

 - 隨機變數 random variables：一個想要觀察、感興趣的事件，其背後包含出現的機率
 
 - 機率分布 probability distribution：隨機變數背後機率的長相

假設同時丟三個硬幣：

 1. 請寫出總共有幾種可能的情況？ 正面出現的情形有 4 種， 次數為 0 ~ 3

 2. 請列出每種情況的機率？0.125, 0.375, 0.375, 0.125

 3. 請問隨機變數是什麼？三枚硬幣出現正反面的情形
 
```{r, echo=F, warning=F, message=F}
data_coin = expand.grid(c(T,F), c(T,F), c(T,F))%>%
  apply(., 1, sum)%>%
  data.frame(sit = .)%>%
  group_by(sit)%>%
  summarise(rate = n())%>%
  ungroup%>%
  mutate(rate = rate/sum(rate))

data_coin%>%
  kable(col.names = c("正面出現次數", "機率"))%>%
  kable_styling(full_width = F, c("hover", "condensed", "striped"))
```

### PDF 機率密度函數

$ PDF: P(X = x) $

```{r, echo=F, warning=F, message=F}
data_coin%>%
  ggplot(aes(x = sit, y = rate, fill = sit))+
  geom_col(width = .5)+
  labs(title = "PDF", x = "Times, as positive", y = "Prob.")+
  scale_fill_continuous_qualitative("Dark 2")+
  theme_fivethirtyeight()+
  theme(legend.position = "none",
        axis.title = element_text())
```

### CDF 累積機分佈率函數

$ PDF: P(X <= x) $

```{r, echo=F, warning=F, message=F}
data_coin%>%
  mutate(rate = rate %>%cumsum)%>%
  ggplot(aes(x = sit, y = rate, fill = sit))+
  geom_col(width = .5)+
  geom_line()+
  geom_point()+
  geom_point(color = "white", size = .5)+
  labs(title = "CDF", x = "Times, as positive", y = "Prob.")+
  scale_fill_continuous_qualitative("Dark 2")+
  theme_fivethirtyeight()+
  theme(legend.position = "none",
        axis.title = element_text())
```

## Distrebution

### Binomial Distribution

觀察 n 次，某事件發生 k 次的機率有多少（某事件只有發生或不發生）

 - $X \sim Bin(n,p)$ 當 X 服從二向分佈時

 - 平均值 $\mu = np$

 - 變異數平方 $\sigma^2 = np(1-p)$

 - 機率密度函數 $P(k) = P(X = k) = {n \choose k} p^k(1-p)^{n-k}$

```{r, echo=F, warning=F, message=F}
data.frame(x = 1:20,
           y = dbinom(1:20, 20, prob=0.85))%>%
  ggplot(aes(x=x, y=y, fill = y)) +
  geom_col()+
  scale_fill_continuous_sequential("Oranges")+
  labs(title = "PDF of Binomial Distribution",
       subtitle = "n = 20\nk >= 0 & k <= 20\np = 0.85")+
  theme_fivethirtyeight()+
  theme(legend.position = "none")
```
