---
title: "02 - Descriptive statistics"
author: "Chun Yu, Ko"
date: "2022-09-23"
output:
  html_document:
    toc: true
    toc_float:
      collapsed: false
      smooth_scroll: false
    toc_depth: 3
    number_sections: true
---

[Home page]()

```{r, 01_package, echo=F, warning=F, message=F}

library(dplyr)
library(data.table)

library(stringr)
library(scales)

library(ggplot2)
library(ggpubr)
library(ggthemes)
library(ggrepel)

library(plotly)

library(colorspace)

library(kableExtra)
```


```{r, 02_environment, echo=F, warning=F, message=F}
options(scipen = 999)
Sys.setlocale("LC_TIME", "C")%>%invisible()
showtext::showtext.auto(enable = TRUE)
showtext::showtext_opts(dpi = 300)
```

# Key point

## Descriptive statisitcs

 - 連續變項：使用 mean, sd
 
 - 類別變相：使用 relative frequency
 
 - 兩個類別變相：使用 contingency table (cross table, pivot table)

## Charts

 - bar chart

 - histogram chart
 
 - pie chart
 
## Statisitcs

 - mean: 所有資料與平均值的距離合為 0
 
 - median: 由小至大排序，洽於中間之值
 
 - sd: 所有資料至平均值之平方和
 
 - degree of freedom: 一個懲罰項，資料越多影響越不大（資料越多越好？）
 
 - quantile: 25, 50, 75% of distribution of data
 
 - percentile: n th of distribution of data

# On-class practice

## Sales

```{r, 03_data_sales, echo=F, warning=F, message=F}

data_sales = data.frame(brand = c("Apple", "Apple", "Apple", "Apple", "Apple", "Apple", "Apple", "Apple", "Apple", "Apple", "Apple", "Apple", "Apple", "Apple", "Apple", "Apple", "Apple", "Apple", "Apple", "Apple", "Apple", "Apple"),
                        model = c("iPhone 7", "iPhone 8", "iPhone 6S", "iPhone SE", "iPhone X", "iPhone 5", "iPhone 6S", "iPhone 7S", "iPhone SE", "iPhone 5", "iPhone 7S", "iPhone 8", "iPhone X", "iPhone 7", "iPhone 6S", "iPhone 8", "iPhone 6S", "iPhone 5", "iPhone SE", "iPhone 6S", "iPhone SE", "iPhone 8"),
                        type = c("簡配", "全配", "簡配", "簡配", "簡配", "簡配", "簡配", "簡配", "簡配", "簡配", "簡配", "全配", "簡配", "簡配", "簡配", "全配", "簡配", "簡配", "簡配", "簡配", "簡配", "全配"),
                        price = c(11,688, 12,999, 7,388, 7,999, 11,788, 3,888, 7,388, 11,366, 7,999, 3,888, 11,366, 12,999, 11,788, 11,688, 7,388, 12,999, 7,388, 3,888, 7,999, 7,388, 7,999, 12,999),
                        volumn = c(2, 1, 3, 4, 3, 2, 1, 1, 2, 2, 2, 2, 1, 3, 2, 2, 1, 3, 1, 4, 2, 2),
                        amount = c(23,376, 12,999, 22,164, 31,996, 35,364, 7,776, 7,388, 11,366, 15,998, 7,776, 22,732, 25,998, 11,788, 35,064, 14,776, 25,998, 7,388, 11,664, 7,999, 29,552, 15,998, 25,998)
                        )
```

### Statistics

```{r, 04_data_sales, echo=F, warning=F, message=F}
rbind(data_sales%>%mutate(type = "原始資料"),
      data_sales%>%add_row(brand = "APPLE", model = "iPhone8", type = "全配", price = 12999, volumn = 100, amount = 100*12999)%>%mutate(type = "加了一筆離群值"))%>%
    group_by(type)%>%
  summarise(n = n(),
            mean = amount%>%mean,
            sd = amount%>%sd,
            median = amount%>%median,
            q1 = amount%>%quantile(., probs = .25),
            q2 = amount%>%quantile(., probs = .5),
            q3 = amount%>%quantile(., probs = .75))%>%
  arrange(desc(type))%>%
  mutate_if(is.numeric, funs(comma(., 1)))%>%
  kable(align = "lrrrrrrr",
        col.names = c("資料類型", "樣本數", "平均數", "標準差", "中位數", "第一", "第二", "第三"))%>%
  kable_styling(full_width = F)%>%
  add_header_above(c(" " = 5, "百分位值" = 3))

```


## Pie chart

```{r, 04_data_pie, echo=F, warning=F, message=F}

data_pie = data.frame(rating = LETTERS[1:4], value = c(35, 260, 93, 12))

```

### Summary table

```{r, 05_pie_summary_table, echo=F, warning=F, message=F}
data_pie%>%
  mutate(relative_frequence = value / sum(value),
         percentage = relative_frequence%>%percent(., .1),
         angle = relative_frequence * 360)%>%
  kable(col.names = c("Rating", "Frequency", "Relative Frequence", "Percent", "Angle"),
        align = "crrrr")%>%
  kable_styling(full_width = F, c("hover"))

```

### Plot pie chart

```{r, 06_pie_chart, echo=F, warning=F, message=F}
data_pie%>%
  mutate(rate = value / sum(value))%>%
  ggplot(aes(x = 1, y = value, fill = rating, label = paste(rating, percent(rate,1))))+
  geom_col(position = position_stack())+
  geom_text_repel(position = position_stack(vjust = 0.5), direction = "y", color = "orange")+
  scale_x_continuous(limits = c(0,2))+
  scale_fill_discrete_sequential("Mint", rev = F)+
  coord_polar(theta = "y")+
  labs(fill = "Rating")+
  theme_fivethirtyeight()+
  theme(panel.border = element_blank(),
        panel.grid = element_blank(),
        panel.grid.major = element_blank(),
        axis.text = element_blank())

```




