---
title: "10 - Midterm exam"
author: "Chun Yu, Ko"
date: "2022-11-11"
output:
  html_document:
    toc: true
    toc_float:
      collapsed: false
      smooth_scroll: false
    toc_depth: 3
    number_sections: true
---

[Home page](https://seimwiwa.github.io/scu_master_degree_program_data_science_statistical_analysis/)

```{r, warning=F, message=F}

library(dplyr)
library(data.table)

library(stringr)
library(scales)

library(ggplot2)
library(ggthemes)
library(ggrepel)

library(plotly)

library(colorspace)

library(kableExtra)

options(scipen = 999)
Sys.setlocale("LC_TIME", "C")
showtext::showtext.auto(enable = TRUE)
showtext::showtext_opts(dpi = 300)
```

# 某基金會針對行政院推動的三倍券進行民調，其中一項結果如下圖。

## 關於這張圖的呈現，請問您覺得是否合適？請寫出您認為合適或不合適的理由

 - 不適合，看不太出來人群中意象的佔比，折線圖比較適合表達趨勢

## 您會如何呈現此結果？請利用題目的數據重新繪製 

```{r, warning=F, message=F}

data_1 = data.frame(fill = c(1:5, NA),
                    x = c(.14, .172, .2, .242, .418, 0.04))%>%
  mutate(fill = fill%>%factor(., 1:5, c("一點也不同意", "不太同意", "沒意見", "還算同意", "非常同意"))%>%forcats::fct_rev(),
         label = paste(fill, "\n", x%>%percent(), "\nn = ", (x*1074)%>%round, sep = ""))

data_1%>%
  filter(!is.na(fill))%>%
  ggplot(aes(x = x, y = "", fill = fill, label = label))+
  geom_col(position = position_stack(), width = .4, color = "white")+
  geom_text_repel(position = position_stack(vjust = .5), min.segment.length = 0)+
  labs(title = "同不同意\n「行政院的振興三倍券太繁雜，不如直接發現金。」？")+
  coord_polar()+
  scale_fill_discrete_diverging("Blue Red2", rev = F)+
  theme_fivethirtyeight(base_family = "wqy-microhei")+
  theme(legend.position = "none",
        legend.title = element_blank(),
        panel.grid.major = element_blank(),
        panel.grid.minor = element_blank(),
        axis.text = element_blank())

```

# 假設在某族群有接受流感疫苗接種的比例佔七成，打過疫苗的人後來得流感的機率為 0.1，沒打過流感疫苗的人得流感的機率為 0.4，請回答下列問題：

```{r, warning=F, message=F}
data_2 = data.frame(group = c("是", "否"),
                    prop = c(.7, 1-.7),
                    dz = c(.1, .4))%>%
  mutate(non_dz = 1-dz)%>%
  mutate_at(.vars = c("dz", "non_dz"), ~prop * .)
```

## 請製作列聯表 (contingency table)。

```{r, warning=F, message=F}
rbind(data_2,
      data_2%>%
        mutate(group = "總計")%>%
        group_by(group)%>%
        summarise_all(sum))%>%
  select(1,3,4,2)%>%
  mutate_if(is.numeric, ~percent(., 1))%>%
  kable(col.names = c("疫苗施打", "是", "否", "總計"),
        align = "crrr")%>%
  kable_styling(full_width = F)%>%
  add_header_above(c(" "=1, "得流感"=3))

```

## 從此族群隨機挑選一群流感病人，請問曾接種疫苗的比例是多少 (請利用條件機率的概念說明，要寫下公式及計算過程)？

$P(V_{true}) = 0.7$

$P(V_{false}) = 0.3$

$P(I_{true} | V_{true}) = 0.1$

$P(I_{true} | V_{false}) = 0.4$

$P(I_{true}) = P(I_{true} | V_{true}) \times P(V_{true}) + P(I_{true} | V_{false}) \times P(V_{false}) = 0.7 \times 0.1 + 0.3 \times 0.4 = 0.19$

$P(V_{true}|I_{true}) = \frac{P(I_{true}) \cap P(V_{true})}{P(I_{true})} = \frac{P(I_{true}|V_{true}) \times P(V_{true})}{P(I_{true})} = \frac{0.1\times0.7}{0.19} = 0.368$

## 請問接種流感疫苗與罹患流感是否相關？

 - 施打者染疫機率：$P(I_{true} | V_{true}) = 0.1$
 
 - 未施打者染疫機率：$P(I_{false} | V_{true}) = 0.4$
 
 故，兩族群染疫機率的
 
 - rate difference：$0.1 - 0.4 = -0.3$
 
 - rate ratio：$0.1 / 0.4 = 0.25$
 
 因 rate difference < 0、rate ratio < 1，故猜測施打疫苗對染疫有保護效果（負相關）

# 某校學生會向學校提出某個建議，並針對大學部學生、研究所學生、及教職員進行調查，結果如表，請計算以下機率。

```{r, warning=F, message=F}
data_3 = data.frame(v = c("反對改變", "贊成改變"),
                    s_b = c(73,27),
                    s_m = c(27,23),
                    t = c(20,30))
data_3%>%
  kable(col.names = c("意向", "大學生", "研究生", "教師"))%>%
  kable_styling(full_width = F)
```

## 同意改變的大學生之機率: 

$P(贊成改變|大學生) = 27 / (27 + 73) = 27 / 100 = 0.27$
 
## 校園中隨機找一位研究生，他/她贊成的機率: $P(贊成改變|研究生) = 23 / (23 + 27) = 23 / 50 = 0.46$
 
## 贊成改變或大學生的機率

$P(贊成改變) \cup P(大學生) = \frac{(73 + 27) + (23 + 30)}{(73 + 27 + 20 + 27 + 23 + 30)} = \frac{153}{200} = 0.765$
 
## 找任何一位學生，其反對學生會提議的機率
$P(反對改變|學生) = \frac{73+27}{27+23+73+27} = \frac{100}{150} = 0.667$
 
## 請列出各身分別的反對率
大學生: $\frac{73}{73+27} = 0.73$、研究生: $\frac{27}{27+23} = 0.54$、教師: $\frac{20}{20+30} = 0.4$
 
## 請問在校身分與是否贊同學生會提議是否相關

若無相關則各族群反對率應一致；但大學生與研究生反對率高、教師反對率低，故猜測有相關
 
# 請參考”期中報告.xlsx”檔案中”data”工作表的檔案，請問：

```{r, warning=F, message=F}
data_4 = data.frame(time = c(2.1, 14.7, 4.1, 14.1, 1.6, 
                             4.4, 9.6, 18.4, 1, 3.5, 
                             2.7, 16.7, 0.2, 2.4, 11.4, 
                             32.3, 7.4, 6.1, 2.4, 18, 
                             9.9, 8.2, 13.5, 18, 26.7, 
                             9, 19.2, 7.4, 8.7, 3.7,
                             2, 6.9, 0.2, 24, 12.6,
                             6.6, 4.3, 8.3, 1.4, 23.1, 
                             3.9, 3.3, 0.3, 8.2, 5.6, 
                             1.6, 1.2, 1.3, 5.8, 0.4))
```

## 請利用適當的描述統計指標，說明這個欄位。

```{r, warning=F, message=F}
data_4%>%
  summarise(sample = n(),
            mean = time%>%mean(),
            sd = time%>%mean(),
            log_mean = time%>%log%>%mean(),
            log_sd = time%>%log%>%sd(),
            q1 =time%>%quantile(., probs = .25),
            q2 =time%>%quantile(., probs = .50),
            q3 =time%>%quantile(., probs = .75))%>%
  ungroup%>%
  mutate_all(~comma(.,0.01))%>%
  kable(align = "r",
        col.names = c("樣本數", "平均值", "標準差", "Log 平均值", "Log 標準差", "25th 分位", "50th 百分位", "75th 百分位"))%>%
  kable_styling(full_width = F)
```

## 此變項呈現什麼樣的分布形狀 (左偏、右偏、對稱)，請用適當的圖與文字說明您的理由？

右偏，分佈右側的尾部比左側的長，絕大多數的數值與中位數位於平均值的左側

## 請利用 Empirical rule 推測資料的最大值跟最小值分別是多少 (推測即可，不一定要精確)？

 - log 平均值: $1.58$
 
 - log 標準差: $1.25$
 
 - 兩個標準差是: $2 \times 1.25 = 2.5$
 
 - 所以 95% 的數據應該落在: $[exp^{1.58 - 2.5}, exp^{1.58 + 2.5}] = [0.399 - 59.15]$
 
 - 故猜測最小值: 0.399、最大值: 59.15

## 承(2)，請問此資料是否適用 Empirical rule，為什麼？

 - 這是有偏度的數據，而且時間應 >0，故直接用平均值、標準差算不行，取 log 後的則可以

## 請根據此結果繪製直方圖 (Histogram) 與盒形圖 (Box plot)。

```{r, warning=F, message=F}
data_4%>%
  ggplot(aes(time))+
  geom_histogram()+
  geom_vline(xintercept = c(8.37), linetype = 1, color = "red")+
  geom_vline(xintercept = c(6.35), linetype = 2, color = "orange")+
  geom_text(aes(x = 8.37+1.5, y = 6, label = "平均值"), color = "red")+
  geom_text(aes(x = 6.35-1.5, y = 5, label = "中位數"), color = "orange")+
  theme_fivethirtyeight()

data_4%>%
  ggplot(aes(time))+
  geom_boxplot()+
  scale_y_continuous(limits = c(-1.5,1.5))+
  theme_fivethirtyeight()+
  theme(axis.text.y = element_blank())
```

# Mini Project  

```
請參考”期中報告.xlsx”檔案中” ATM Data”工作表，這是某家銀行在三個地方ATM的交易狀況  (Location)，這三個地方在同一個行政區，假設這三台ATM沒有提款或存款上限。現收集連續30天的資料  (Date: 1-30)，並記錄交易類型  (Type: 提款Withdrawal、存款  Deposit、轉帳  Transfer)、交易日期  (Weekday, DayCode)、交易時間(Hour: 0=凌晨12點、1=凌晨1點、...、23=晚上11點)、交易金額  (Amount，單位是新台幣)。
```

```{r, warning=F, message=F}
data_5 = "20221111_midterm_exam_atm_data.csv"%>%fread
```

```{r, warning=F, message=F}
data_5%>%
  group_by(Location, Type)%>%
  summarise(sample = n(),
            sum = Amount%>%sum,
            mean = Amount%>%mean(),
            q1 = Amount%>%quantile(., probs = .25),
            q2 = Amount%>%quantile(., probs = .50),
            q3 = Amount%>%quantile(., probs = .75))%>%
  mutate_if(is.numeric, ~comma(., 1))%>%
  kable(col.names = c("位置", "交易", "次數", "總計", "平均值", "25 th", "50 th", "75 th"),
        align = "ccrrrrrr")%>%
  collapse_rows(c(1,2))%>%
  add_header_above(c(" "= 3, "金額" = 5))%>%
  kable_styling(full_width = T, c("hover", "condensed", "striped"))
```
```{r, warning=F, message=F}
data_5%>%
  group_by(Location, Date, Hour)%>%
  summarise( n =n(),
             sum = Amount%>%sum)%>%
  ggplot(aes(x = Hour, y = n, color = Date%>%factor, size = sum))+
  geom_point(alpha = .3)+
  geom_smooth(se = F, size = .5, color = "red", linetype = 2)+
  labs(x = "Hour", "Times")+
  facet_wrap(~Location, ncol = 3)+
  scale_size(label = comma_format(1))+
  guides(color = F)+
  labs(size = "Amount")+
  theme_fivethirtyeight()+
  theme(legend.position = "bottom")
```
```{r, warning=F, message=F}
data_5%>%
  group_by(Location, Weekday, Hour)%>%
  summarise( n =n(),
             sum = Amount%>%sum)%>%
  ggplot(aes(x = Hour, y = n, color = Weekday%>%factor, size = sum))+
  geom_point(alpha = .3)+
  geom_smooth(se = F, size = .5, linetype = 2)+
  facet_wrap(~Location, ncol = 3)+
  scale_size(label = comma_format(1))+
  labs(color = "DOW", size = "Amount")+
  theme_fivethirtyeight()+
  theme(legend.position = "bottom")
```
```{r, warning=F, message=F}
data_5%>%
  mutate(cashflow = ifelse(Type == "Deposit", Amount, ifelse(Type == "Withdrawal", -Amount, 0)),
         datehour = ("2022-01-01"%>%as.Date()+Date-1)%>%format(., paste("%Y-%m-%d ", sprintf("%02d", Hour), ":00:00", sep =""))%>%as.POSIXct())%>%
  group_by(Location, datehour, Weekday)%>%
  mutate(cashflow = cashflow%>%sum)%>%
  ungroup%>%
  arrange(Location, datehour)%>%
  group_by(Location)%>%
  mutate(cashflow = cashflow%>%cumsum)%>%
  ggplot(aes(datehour, cashflow))+
  geom_line()+
  facet_wrap(~Location, scale = "free_y", ncol = 1)+
  scale_y_continuous(labels = comma_format(1))+
  labs(x = "日期時間", y = "存提差")+
  theme_fivethirtyeight(base_family = "wqy-microhei")+
  theme(axis.title = element_text())
```
## 現在該銀行想要擬定一份現金運送的計畫，該計畫需要說明運送時間與頻率、應準備的金額等，除此之外，您亦可視情況補充計畫內容。請草擬一份計畫書構想，可以用簡單文字或是圖表說明您的想法。

 - 條件一：提款機可以放 5 至 8 百萬，也就是存提差接近 5 百萬後會滿、接近 -5 百萬會空，所以應在存提差絕對值 < 500 內運送一次
 
 - 條件二：運送時間即為一班上班時間週一至週五 09 - 15 間
 
 - 條件三：應避開存轉提尖峰時段
 
 - 條件四：運鈔車沒有現金上限
 
基於上述，可以利用歷史個站點的存提差模擬 MC 出更多數據，並配合 LP 求最佳
 
## 部門主管在詢問目前三個ATM是否足夠，是否有必要設新的ATM，如果有必要，地點選在哪裡比較好？

存提差以及存轉提次數太多可能是負擔，就存提差來說是 DriveUp 最大，Campus B 次數最多；但 Campus B 存轉提次數尖離峰差大，DriveUp 小，表示 DriveUp 可能比較有 throuput 問題，故選 DriveUp 附近設置新 ATM

## 假設 Campus A 的ATM提款金額呈現常態分佈，請問提款金額低於5000元的機率是多少？另外請計算資料中提款金額低於5000元的百分比，並比較兩個結果是否相同，如果不相同，請說明可能是什麼原因？

不同，假設為常態分佈提款金額可能 <0 不符合邏輯，也不會發生

```{r, warning=F, message=F}
data_5%>%
  filter(Type == "Withdrawal",
         Location == "CampusA")%>%
  summarise(mean = Amount%>%mean,
            sd = Amount%>%mean,
            p_less_than_5k = pnorm(5000, mean, sd),
            less_than_5k = sum(Amount<5000)/n())%>%
  mutate_at(.vars = c("mean", "sd"), ~comma(.,1))%>%
  mutate_at(.vars = c("p_less_than_5k", "less_than_5k"), ~percent(.,.01))%>%
  kable(col.names = c("平均值", "標準差", "推估<5K 機率", "實際 <5K 比例"))%>%
  kable_styling(full_width = F)
```
 
```{r, warning=F, message=F}
data_5%>%
  filter(Type == "Withdrawal",
         Location == "CampusA")%>%
  ggplot(aes(Amount))+
  geom_histogram()+
  labs(x = "金額", y = "次數")+
  scale_x_continuous(labels = comma_format(1))+
  theme_fivethirtyeight(base_family = "wqy-microhei")+
  theme(axis.title = element_text())
```


